【裁判字號】    90,自,75
【裁判日期】    900323
【裁判案由】    違反動產擔保交易法
【裁判全文】
臺灣臺中地方法院刑事判決                              九十年度自字第七五號
    自  訴  人  甲○○即光華機車行
    代  理  人  乙○○
    被      告  丙○○
右列被告因違反動產擔保交易法案件，經自訴人提起自訴，本院判決如左：
    主  文
丙○○動產擔保交易之債務人，意圖不法之利益，將標的物遷移，致生損害於債權人
，處拘役肆拾日，如易科罰金以參佰元折算壹日。
    事  實
一、丙○○於民國（下同）八十八年一月十八日，在台中市○區○○路三五一巷三號
    一樓，以動產擔保交易附條件買賣方式，向甲○○所經營之光華機車行購買車牌
    號碼ＲＯＷ─六六七號輕型機車一輛，為動產擔保交易之債務人，約定總價款新
    台幣（下同）三萬零一百二十元，分十二期給付，每月一期在每月十日付款，每
    期應付款二千五百十元，標的物存放地點為台中市○○區○○路二段十巷七二弄
    四之一號，在價金未付清前，標的物之所有權仍屬於出賣人所有，買受人僅得依
    約佔有使用，不得任意遷移、出賣、出質、移轉、抵押或為其他處分，詎丙○○
    於取得該車之後，只付款四期，自第五期起即八十八年六月份起即未繳款，並意
    圖不法之利益，將上開標的物遷移約定存放地點，致自訴人追索無著，受有損害
    。
二、案經自訴人提起自訴。
    理  由
一、訊據被告丙○○對於右開時地，以動產擔保交易附條件買賣方式購買上開機車，
    嗣未付款且將標的物遷移之事實坦承不諱，惟辯稱：該機車係由其子使用，伊在
    外地工作，故未能如期支付車款云云。然查：上揭事實，業據自訴代理人於本院
    審理時指述綦詳，又本件買賣契約既由被告所訂立，其對於契約內容約定何時付
    款，及付款之方式，必知之甚稔，況被告自八十八年六月迄今，均未繳納車款，
    對於欠款部分始終不聞不問，豈有以在外地工作為由，而為搪塞拒絕付款之理？
    此外，並有附條件買賣契約書、存證信函、被告之身分證影本及行車執照影本各
    一份在卷可稽，足見被告上開所辯，顯係臨訟卸責之詞，尚不足採。本件事證明
    碓，被告之犯行堪以認定，應予依法論科。
二、被告丙○○為動產擔保交易之債務人，其於購得標的物後，任意遷移，並拒繳餘
    款，其有不法所有之意圖，並致生損害於自訴人甚明。核被告所為，係犯動產擔
    保交易法第三十八條之罪。爰審酌被告於犯後未能坦承犯行，且就餘款部分迄今
    仍未繳清，犯罪之動機、目的、手段、所生危害等一切情狀，量處如主文所示之
    刑，並諭知易科罰金之折算標準，以示懲儆。
據上論斷，應依刑事訴訟法第三百四十三條、第二百九十九條第一項前段、動產擔保
交易法第三十八條、刑法第十一條前段、修正後刑法第四十一條第一項前段，罰金罰
鍰提高標準條例第一條前段、第二條判決如主文。
中      華      民      國    九十      年      三      月    二十三    日
                                  台灣台中地方法院刑事第六庭
                                      法  官  劉  麗  瑛
右正本證明與原本無異。
如不服本判決，應於送達後十日內向本院提出上訴狀 （須附繕本） ，上訴於台灣高等
法院台中分院。
                                      書記官
中      華      民      國    九十      年      三      月    二十三    日
附錄論罪科刑法條
動產擔保交易法第三十八條
動產擔保交易之債務人，意圖不法之利益，將標的物遷移、出賣、出質、移轉、抵押
或為其他處分，致生損害於債權人者，處三年以下有期徒刑、拘役或科或併科六千元
以下之罰金。


司法院資訊處製作；財團法人民間司法改革基金會備份。
